ProsperLoan Data Analysis by Shireley
========================================================

```{r echo=FALSE, message=FALSE, warning=FALSE, packages}
# 加载你最终使用的所有组件
# 在这个代码块的分析中。

# 注意，在这个代码块中，将参数 "echo" 设为假。
# This prevents the code from displaying in the knitted HTML output.这可以避免代码混入 HTML 输出显示。
# 应当在文件中，对所有代码块设为 echo=FALSE 。

library(ggplot2)
library("ggthemes")
library(memisc)
```

```{r echo=FALSE, Load_the_Data}
# 加载数据
setwd('E:/other')
loans<-read.csv('prosperLoanData.csv')

```


# 单变量绘图选择
```{r echo=FALSE, Univariate_Plots}
df_loans<-loans[,c('LoanOriginationDate','LoanStatus','EmploymentStatus','BorrowerState','IncomeRange','Term','ProsperRating..numeric.','BorrowerAPR','ProsperScore','ListingCategory..numeric.','CurrentDelinquencies','AmountDelinquent','AvailableBankcardCredit','TotalTrades','DebtToIncomeRatio','LoanOriginalAmount')]
str(df_loans)
summary(df_loans)
table(df_loans$Term)

```
###BorrowerAPR Distribution
```{r echo=FALSE,BorrowerAPR_distribution}
ggplot(data=df_loans,aes(x=BorrowerAPR))+
  geom_histogram(fill = "lightblue",colour = "black",binwidth=0.01)
```  

BorrowerAPR主要范围大致在为0.07至0.38之间，分布近似正态分布。

###LoanStatus_distribution
```{r echo=FALSE,LoanStatus_distribution}
df_loans <- within(df_loans,
                   LoanStatus <- factor(LoanStatus, levels=names(sort(table(LoanStatus),                                                         decreasing=TRUE))))
ggplot(data=df_loans,aes(x=LoanStatus))+
  geom_bar(fill = "lightblue",colour = "black")
```  

从贷款状态来看，最多的是current，其次是completed,然后是Chargedoff。

###ProsperRating distribution
```{r echo=FALSE,ProsperRating_distribution}
ggplot(data=df_loans,aes(x=ProsperRating..numeric.))+
  geom_bar(fill = "lightblue",colour = "black")
```  

ProsperRating..numeric.的有效数据来看，最多的是4，其次是5,然后是6,最少的是7。

###ProsperScore distribution
```{r echo=FALSE,ProsperScore_distribution}
ggplot(data=df_loans,aes(x=ProsperScore))+
  geom_bar(fill = "lightblue",colour = "black")
```  

从ProsperScore来看，分布集中在3~9分。

###ListingCategory distribution
```{r echo=FALSE,ListingCategory_distribution}
labels<-c('Not Available','Debt Consolidation','Home Improvement','Business','Personal Loan','Student Use','Auto','Other','Baby&Adoption','Boat','Cosmetic Procedure','Engagement Ring','Green Loans','Household Expenses','Large Purchases','Medical/Dental','Motorcycle','Taxes','RV','Vacation','Wedding Loans')

df_loans$ListingCategory<-factor(df_loans$ListingCategory..numeric.,labels = labels)
ggplot(data=df_loans,aes(x=ListingCategory))+
  geom_bar(fill = "lightblue",colour = "black")
```  

由于ListingCategory是用数字来体现的，难以直观看出贷款用途分类，将ListingCategory转为文字分类之后作图，可以看出，贷款最多用于Debt Consolidation，其次是Home Improvement，然后是Other。

###Count_by_BorrowerState
```{r echo=FALSE,Count_by_BorrowerState}
df_loans<-within(df_loans,BorrowerState<-factor(BorrowerState,levels = names(sort(table(BorrowerState),decreasing = TRUE))))
ggplot(data=df_loans,aes(x=BorrowerState))+
  geom_bar(fill = "lightblue",colour = "black")
```  

贷款次数最多的州是CA,其次是TX，然后是出于差不多水平的NY和FL；贷款频率最低的3个州分别是WY,ME和ND。
###CurrentDelinquencies_Distribution
```{r echo=FALSE,CurrentDelinquencies_Distribution}
ggplot(data=subset(df_loans,CurrentDelinquencies>0),aes(x=CurrentDelinquencies))+
  geom_histogram(fill = "lightblue",colour = "black",binwidth = 1)
```  

CurrentDelinquencies随着次数增加，频率逐渐降低。

###AmountDelinquent_Distribution
```{r echo=FALSE,AmountDelinquent_Distribution}
ggplot(data=subset(df_loans,CurrentDelinquencies>0),aes(x=AmountDelinquent))+
  xlim(0,quantile(df_loans$AmountDelinquent,0.99,na.rm=TRUE))+
  geom_histogram(fill = "lightblue",colour = "black",binwidth=500)
df_loans$log_AmountDelinquent<-log(df_loans$AmountDelinquent)
ggplot(data=df_loans,aes(x=log_AmountDelinquent))+
  geom_histogram(fill = "lightblue",colour = "black")
```  

由于AmountDelinquent有离群值，对直方图分布有较大影响，所以将x轴上限设置为AmountDelinquent的0.99分位来排除离群值。从图形可以看出，AmountDelinquent的频率随着数量增加而降低，0~500这个区间出现次数最多。同时，将AmountDelinquent做log处理后，图形基本成正态分布。

###AvailableBankcardCredit_distribution
```{r echo=FALSE,AvailableBankcardCredit_distribution}
ggplot(data=df_loans,aes(x=AvailableBankcardCredit))+
  xlim(0,quantile(df_loans$AvailableBankcardCredit,0.99,na.rm=TRUE))+
  geom_histogram(fill = "lightblue",colour = "black",binwidth = 1000)

df_loans$log_AvailableBankcardCredit<-log(df_loans$AvailableBankcardCredit)
ggplot(data=df_loans,aes(x=log_AvailableBankcardCredit))+
  geom_histogram(fill = "lightblue",colour = "black")
```  

将x轴上限设置为AvailableBankcardCredit的0.99分位之后，可以看出，AvailableBankcardCredits随着数额的增加，频率逐渐降低。另一方面，将AvailableBankcardCredit做log处理后，图形分布较之前偏正态一些。

###Count_by_EmploymentStatus
```{r echo=FALSE,Count_by_EmploymentStatus}
ggplot(data=df_loans,aes(x=EmploymentStatus))+
  geom_bar(fill = "lightblue",colour = "black")
```  

在EmploymentStatus中，状态为employed是贷款次数最多的。

###TotalTrades_distribution
```{r echo=FALSE,TotalTrades_distribution}
ggplot(data=df_loans,aes(x=TotalTrades))+
  xlim(0,quantile(df_loans$TotalTrades,0.999,na.rm=TRUE))+
  geom_histogram(fill = "lightblue",colour = "black",binwidth=1)
```  

从TotalTrades来看，图形成右偏态分布，高峰集中在20附近。

###DebtToIncomeRatio_distribution
```{r echo=FALSE,DebtToIncomeRatio_distribution}
ggplot(data=df_loans,aes(x=DebtToIncomeRatio))+
  xlim(0,quantile(df_loans$DebtToIncomeRatio,0.99,na.rm=TRUE))+
  geom_histogram(fill = "lightblue",colour = "black",binwidth = 0.02)
```  

将x轴上限设置为DebtToIncomeRatio的0.99分位之后，图形呈现右偏态分布，高峰集中在0.16附近。

###IncomeRange_distribution
```{r echo=FALSE,IncomeRange_distribution}
ggplot(data=df_loans,aes(x=IncomeRange))+
  geom_bar(stat="count",fill = "lightblue",colour = "black")
```  

贷款人群中，收入居中的最多。

###LoanOriginalAmount_distribution
```{r echo=FALSE,LoanOriginalAmount_distribution}
ggplot(data=df_loans,aes(x=LoanOriginalAmount))+
  xlim(0,quantile(df_loans$LoanOriginalAmount,0.99,na.rm=TRUE))+
  geom_histogram(fill = "lightblue",colour = "black",binwidth = 500)
```  

LoanOriginalAmount的分布似乎没有什么规律，且有些区间分布明显高于其他区间。


# 单变量分析

### 你的数据集结构是什么？
数据集共有113937个观察值，81个变量，从中选取了16个变量进行探索。

### 你的数据集内感兴趣的主要特性有哪些？
贷款额度和贷款次数，哪些变量会影响是否成功贷款或者贷款额度。

### 你认为数据集内哪些其他特征可以帮助你探索兴趣特点？
收入，雇佣状态、银行信用额度等应该会对贷款额度有所影响。

### 根据数据集内已有变量，你是否创建了任何新变量？
没有创建新变量。

### 在已经探究的特性中，是否存在任何异常分布？你是否对数据进行一些操作，如清洁、调整或改变数据的形式？如果是，你为什么会这样做？
AvailableBankcardCredit分布呈右偏态分布，所以将AvailableBankcardCredit做log处理后，让图形分布较之前偏正态一些。
对TotalTrades等含有离群值的数据，在绘图是采用x轴0.99分位的方法将离群值排除。

# 双变量绘图选择

```{r echo=FALSE, LoanOriginalAmount_Boxplot_by_ListingCategory}
ggplot(data=df_loans,aes(x=ListingCategory,y=LoanOriginalAmount))+
  geom_boxplot()
```  

在ListingCategory中，中位数与其他相比较高的是Debt Consolidation和Baby&Adoption，这看起来是合理的，鉴于这两项确实是需要相对较高的开支。

###LoanOriginalAmount Scatterplot by log_AvailableBankcardCredit
```{r echo=FALSE,LoanOriginalAmount_Scatterplot_by_log_AvailableBankcardCredit}
ggplot(data=df_loans,aes(x=log_AvailableBankcardCredit,y=LoanOriginalAmount))+
  xlim(0,quantile(df_loans$log_AvailableBankcardCredit,na.rm=TRUE,0.99))+
  geom_point(alpha=0.05,position='jitter')+
  geom_smooth()
```  

log_AvailableBankcardCredit较低的区域，相对贷款数量少，且贷款额度低，而贷款额度最高的分布则比较集中在log_AvailableBankcardCredit高的区域。

###LoanOriginalAmount Boxplot by Term_by_year
```{r echo=FALSE,LoanOriginalAmount_Boxplot_by_Term_by_year}
df_loans$Term_by_year<-cut(df_loans$Term,breaks=c(0,12,36,60),labels=c('1year','3year','5year'))
ggplot(data=df_loans,aes(x=Term_by_year,y=LoanOriginalAmount))+
  geom_boxplot()+
  stat_summary(fun.y = mean,geom = 'point', shape = 4)
```  

三年期的贷款中位数略高于一年期，5年期的中位数明显高于1年期和3年期，3年期的最高额与5年期基本持平，同时两者都明显高于1年期的最高额,从贷款数额的均值来看，5年期均值>3年期均值>1年期均值。

###LoanOriginalAmount Boxplot by EmploymentStatus
```{r echo=FALSE,LoanOriginalAmount_Boxplot_by_EmploymentStatus}
ggplot(data=df_loans,aes(x=EmploymentStatus,y=LoanOriginalAmount))+
  geom_boxplot()
```  

从EmploymentStatus来看，Employed的LoanOriginalAmount相对于其他状态中位数较高，最高额的相对较高。

###LoanOriginalAmount Scatter Plot by Time
```{r echo=FALSE,LoanOriginalAmount_Scatter_Plot_by_Time}
df_loans$ListingCreationDate<-as.Date(df_loans$LoanOriginationDate,"%Y-%m-%d")
df_loans$year_month<-format(df_loans$ListingCreationDate,"%Y-%m")
ggplot(data=df_loans,aes(x=year_month,y=LoanOriginalAmount))+
  geom_point(stat='summary',fun.y=mean)
```  

从2005年到2014年，LoanOriginalAmount均值逐渐成上升趋势，但在中间经历过一段下跌，之后又恢复持续上升的趋势。

###LoanOriginalAmount Scatter Plot by CurrentDelinquencies
```{r echo=FALSE,LoanOriginalAmount_Scatter_Plot_by_CurrentDelinquencies}
ggplot(data=df_loans,aes(x=CurrentDelinquencies,y=LoanOriginalAmount))+
  geom_point(position='jitter',alpha=0.1)
```  

相对而言，LoanOriginalAmount较高的点都集中在CurrentDelinquencies较少的区域。

###LoanOriginalAmount Boxplot by IncomeRange
```{r echo=FALSE,LoanOriginalAmount_Boxplot_by_IncomeRange}
ggplot(data=df_loans,aes(x=IncomeRange,y=LoanOriginalAmount))+
  geom_boxplot()+
  stat_summary(fun.y = mean,geom = 'point', shape = 4)
```  

除去IncomeRange为0的部分，IncomeRange较高的范围对应LoanOriginalAmount的均值及中位数也相对较高；
IncomeRange为$100,000+的LoanOriginalAmount的最高值高于其他，其余的IncomeRange相应的LoanOriginalAmount的最高值基本相同。

###LoanOriginalAmount Scatter Plot by DebtToIncomeRatio
```{r echo=FALSE,LoanOriginalAmount_Scatter_Plot_by_DebtToIncomeRatio}
ggplot(data=df_loans,aes(x=DebtToIncomeRatio,y=LoanOriginalAmount))+
  geom_point(position='jitter',alpha=0.05)
```  

在DebtToIncomeRatio为0~1的区域中，LoanOriginalAmount随着DebtToIncomeRatio的增加而减少，但也有一些特例发生在DebtToIncomeRatio为10的情况下。

###LoanOriginalAmount Line Chart by ProsperScore
```{r echo=FALSE,LoanOriginalAmount_Line_Chart_by_ProsperScore}
ggplot(data=df_loans,aes(x=ProsperScore,y=LoanOriginalAmount))+
  geom_line(stat='summary',fun.y=mean)
```  

LoanOriginalAmount的均值随着ProsperScore的增加逐渐增加。

###LoanOriginalAmount Scatter Plot by AmountDelinquent
```{r echo=FALSE,LoanOriginalAmount_Scatter_Plot_by_AmountDelinquent}
ggplot(data=df_loans,aes(x=AmountDelinquent,y=LoanOriginalAmount))+
  geom_point(position='jitter',alpha=0.1)
```  

LoanOriginalAmount最高的贷款的AmountDelinquent为0，AmountDelinquent在25000以下的区域中，贷款密度较高。

###LoanOriginalAmount Line Chart by ProsperRating
```{r echo=FALSE,LoanOriginalAmount_Line_Chart_by_ProsperRating}
ggplot(data=df_loans,aes(x=ProsperRating..numeric.,y=LoanOriginalAmount))+
  geom_line(stat='summary',fun.y=mean)
```  

ProsperRating..numeric.为1~5时，LoanOriginalAmount均值随着ProsperRating..numeric.增加而增加，ProsperRating..numeric.为5,6,7时，LoanOriginalAmount均值基本持平。

###LoanOriginalAmount Scatter Plot by BorrowerAPR
```{r echo=FALSE,LoanOriginalAmount_Scatter_Plot_by_BorrowerAPR}
ggplot(data=df_loans,aes(x=BorrowerAPR,y=LoanOriginalAmount))+
  geom_point(position='jitter',alpha=0.05)+
  geom_smooth()
```  

当BorrowerAPR为0.1~0.2之间时，LoanOriginalAmount相对较高。

# 双变量分析

### 探讨你在这部分探究中观察到的一些关系。这些感兴趣的特性与数据集内其他特性有什么区别？
不同ListingCategory，Term，IncomeRangeLoan之间，OriginalAmount区别非常明显。高AvailableBankcardCredit通常意味着相对较高的LoanOriginalAmount。LoanOriginalAmount均值随着ProsperRating..numeric和ProsperScore的增加而增加。AmountDelinquent为0，LoanOriginalAmount相对较高。

### 你是否观察到主要特性与其他特性之间的有趣关系？
ProsperRating..numeric.和ProsperScore通常成正相关关系。
### 你发现最强的关系是什么？
ListingCategory，Term对OriginalAmount的影响最大。

# 多变量绘图选择

```{r echo=FALSE, Multivariate_Plots}
ggplot(data=df_loans,aes(x=year_month,y=LoanOriginalAmount,color=IncomeRange))+
  geom_point(stat='summary',fun.y = mean)
```  

###不同IncomeRange所处的LoanOriginalAmount范围虽然不同，但是趋势大致相同，除了$1-24,999范围在最后阶段处于下降趋势阶段，与其他范围趋势不同。

```{r echo=FALSE,LoanOriginalAmount_Scatter_Plot_by_CurrentDelinquencies&Term_by_year}
ggplot(data=df_loans,aes(x=CurrentDelinquencies,y=LoanOriginalAmount))+
 geom_point(alpha=0.05,position='jitter')+
  facet_wrap(~df_loans$Term_by_year)+
  geom_smooth()
```  

1年期，3年期，5年期贷款相比较，3年期贷款CurrentDelinquencies多于1年期和5年期，且三者的LoanOriginalAmount随着CurrentDelinquencies增加而减少，5年期减少幅度最大。

```{r echo=FALSE,LoanOriginalAmount_Line_Chart_by_ProsperRating..numeric.&Term_by_year}
ggplot(data=df_loans,aes(x=ProsperRating..numeric.,y=LoanOriginalAmount,color=Term_by_year))+
  geom_line(stat='summary',fun.y=mean)
```  

1年期贷款均值<3年期贷款均值<5年期贷款均值，三者随着ProsperRating..numeric.增加而增加，但增加幅度不同，5年期增幅最大，3年期次之，1年期最小。

###回归模型
```{r echo=FALSE}
m1 <- lm(I(LoanOriginalAmount) ~ I(ListingCategory), data = df_loans)
m2 <- update(m1, ~ . + EmploymentStatus)
m3 <- update(m2, ~ . + CurrentDelinquencies)
m4 <- update(m3, ~ . + ProsperRating..numeric.)
m5 <- update(m4, ~ . + AvailableBankcardCredit)
m6 <- update(m5, ~ . + IncomeRange)
m7 <- update(m6, ~ . + Term)
m8 <- update(m7, ~ . + ProsperScore)
mtable(m1, m2, m3, m4, m5,m6,m7,m8)
```

# 多变量分析

###  探讨你在这部分探究中观察到的一些关系。通过观察感兴趣的特性，是否存在相互促进的特性？  
1.不同IncomeRange所处的LoanOriginalAmount范围虽然不同，但是趋势大致相同，除了$1-24,999范围在最后阶段处于下降趋势阶段，与其他范围趋势不同。  
2.1年期贷款均值<3年期贷款均值<5年期贷款均值，三者随着ProsperRating..numeric.增加而增加，但增加幅度不同，5年期增幅最大，3年期次之，1年期最小。

### 这些特性之间是否存在有趣或惊人的联系呢？
没有

### 选项：你是否创建过数据集的任何模型？讨论你模型的优缺点。  
通过8个变量创建了线性回归模型，模型的R²基本上随着变量增加而增加，p-value<0.05,说明这些变量具有显著性，但R²为0.433，说明该模型只能在一定程度上对因变量做解释而不能很好的解释了因变量。
------

# 定稿图与总结

### 绘图一
```{r echo=FALSE, Plot_One}
ggplot(data=df_loans,aes(x=ListingCategory,y=LoanOriginalAmount))+
  geom_boxplot()+
  ggtitle('LoanOriginalAmount by ListingCategory')
```

### 描述一
在ListingCategory中，各类型贷款的最高额基本相同，但中位数与其他相比较高的是Debt Consolidation和Baby&Adoption这两类。

### 绘图二
```{r echo=FALSE, Plot_Two}
ggplot(data=df_loans,aes(x=ProsperRating..numeric.,y=LoanOriginalAmount,color=Term_by_year))+
  geom_line(stat='summary',fun.y=mean)
```

### 描述二
1年期贷款均值<3年期贷款均值<5年期贷款均值，三者随着ProsperRating..numeric.增加而增加，但增加幅度不同，5年期增幅最大，3年期次之，1年期最小。

### 绘图三
```{r echo=FALSE, Plot_Three}
ggplot(data=df_loans,aes(x=year_month,y=LoanOriginalAmount,color=IncomeRange))+
  geom_point(stat='summary',fun.y = mean)+
  ggtitle('LoanOriginalAmount by Time&IncomeRange')
```


### 描述三  
不同IncomeRange所处的LoanOriginalAmount范围虽然不同，但是趋势大致相同，都经历了上涨-下跌-上涨的过程，除了$1-24,999范围在最后阶段处于下降趋势阶段，与其他范围趋势不同。
------

# 反思  
1.项目初期对变量的选择比较盲目，受主观因素影响大。 2.在数据探索过程中，有些变量之间的关系不明显，无法准确把握这些关系。思维不够开放，没有能够从多角度对数据进行深入分析。  
3.对ggplot代码不够熟悉，制作的图形不够美观精致。  4.建立的线性回归模型较为简单，没有深入探索模型以达到优化模型的目的。